臺灣花蓮地方法院民事判決
111年度花簡字第314號
原      告  華南商業銀行股份有公司

法定代理人  張振芳  
訴訟代理人  簡淑貞  
            藍彗熒  
被      告  昇星科技有限公司

兼
法定代理人  程文龍  
被      告  程文聰  

            程文祥  
上  2   人                      
訴訟代理人  程文龍  
上列當事人間請求清償借款事件，本院於民國111年10月12日言
詞辯論終結，判決如下：
    主      文
被告應連帶給付原告新臺幣（下同）166,991元，及如附表所示
之利息、違約金。
訴訟費用由被告連帶負擔。
本判決得假執行。
    事實及理由
一、原告主張：本件係原告對被告昇星科技有限公司之借款債權
    ，被告程文龍、程文聰及程文祥為該借款之連帶保證人，原
    告起訴請求被告連帶清償，請求之原因事實詳如附件起訴狀
    所示。並聲明：如主文第1項所示。
二、被告則均以：伊對原告之請求為認諾，但希望能分期等語。
     
三、按當事人於言詞辯論時為訴訟標的之捨棄或認諾者，應本於
    其捨棄或認諾為該當事人敗訴之判決，民事訴訟法第384條
    定有明文。經查，本件業經被告於言詞辯論期日到庭認諾原
    告請求，有本院111年10月12日言詞辯論筆錄可證（見本院
    卷第68頁），揆諸前揭說明，原告依消費借貸及連帶保證之
    法律關係，請求被告連帶給付如主文第1項所示，為有理由
    ，應予准許。
四、本件係本於被告認諾所為之判決，依民事訴訟法第389條第1
    項第1款規定，應依職權宣告假執行。
五、訴訟費用負擔之依據：民事訴訟法第85條第2項。　　
中　　華　　民　　國　　111 　年　  10 　 月　  18  　日
                  花蓮簡易庭  法  官  李立青
以上正本係照原本作成。
如不服本判決，應於送達後20日內，向本院提出上訴狀（上訴狀
須表明上訴理由）並繳納上訴審裁判費；如於本判決宣示後送達
前提起上訴者，應於判決送達後20日內補提上訴理由書（均須按
他造當事人之人數附繕本）。
如委任律師提起上訴者，應一併繳納上訴審裁判費。　　　　　
中　　華　　民　　國　　111 　年　　10　　月　　18　　日
                              書記官  林政良
附表：
編號 計息本金 (新臺幣) 借（墊）款日及到期日 利息計算方式 (民國) 違約金計算方式 (民國) 1 136,616元 108年6月28日至113年6月28日 自111年7月1日起至清償日止，按週年利率3.5%計算之利息。 自111年8月2日起至清償日止，其逾期在6個月以內者，按左列利率10%；其逾期超過6個月以上者，就超過部分，按左列利率20%計算之違約金。 2 30,375元  自111年5月31日起至清償日止，按週年利率3.5%計算之利息。 自111年7月1日起至清償日止，其逾期在6個月以內者，按左列利率10%；其逾期超過6個月以上者，就超過部分，按左列利率20%計算之違約金。 合計 166,991元